【裁判字號】    99,交簡上,32
【裁判日期】    990317
【裁判案由】    公共危險
【裁判全文】
臺灣臺北地方法院刑事判決            99年度交簡上字第32號
上  訴  人
即  被  告  甲○○
上列被告因公共危險案件，不服本院98年度北交簡字第1465號，
中華民國98年12月23日第一審刑事簡易判決（檢察官聲請簡易判
決處刑案號：臺灣臺北地方法院檢察署98年度撤緩偵字第225號
），提起上訴，本院管轄之第二審合議庭判決如下：
    主  文
原判決撤銷。
甲○○服用酒類，不能安全駕駛動力交通工具而駕駛，處罰金新
臺幣捌萬元，如易服勞役，以新臺幣壹仟元折算壹日。
    事  實
一甲○○於民國97年6 月17日凌晨2 點多在臺北縣永和市○○路
  ○ 段161 巷1 弄9 號1 樓住處飲用啤酒後，已達不能安全駕駛
  動力交通工具之程度，仍於同日上午6 點多騎乘DKG-345 號重
  型機車行駛於道路。嗣於同日6 點40分左右行經臺北市松山區
  麥帥一橋西往東方向時，因意識不清，追撞前方由杜芳騎乘之
  CLB- 866號機車（傷害部分未據告訴），甲○○頭部受傷倒地
  昏迷，經送往國防醫學院三軍總醫院（下稱三軍總醫院）急救
  ，由該院抽血檢測，測得血液酒精濃度250.5MG/DL，換算呼氣
  酒精濃度約為1.25MG/L，始悉上情。
二案經臺北市政府警察局松山分局報請臺灣臺北地方法院檢察署檢
  察官偵查後聲請以簡易判決處刑。
    理  由
一被告以外之人於審判外之言詞或書面陳述，除法律有規定者外
  ，不得作為證據，刑事訴訟法第159 條第1 項固有明文；惟被
  告以外之人於審判外之陳述，雖不符同法第159 條之1 至之4
  規定，而經當事人於審判程序同意作為證據，法院審酌該言詞
  陳述或書面陳述作成時之情況，認為適當者，亦得為證據。又
  當事人、代理人或辯護人於法院調查證據時，知有第159 條第
  1 項不得為證據之情形，而未於言詞辯論終結前聲明異議者，
  視為有前項之同意，同法第159 條之5 亦定有明文。本件公訴
  人及被告甲○○於本院準備程序及審判程序中對於本院所引用
  之供述及非供述證據之證據能力均表示沒有爭執，且迄於言詞
  辯論終結前未聲明異議。經審酌本院所引用之供述及非供述證
  據資料作成時之情況，核無違法取證或其他瑕疵，認為以之作
  為證據為適當，均得做為證據。
二認定事實所憑之證據及理由：前述事實除據被告坦承外，並有
  三軍總醫院臨床病理科分析報告單查詢資料、道路交通事故現
  場圖、補充資料表、談話紀錄表、調查報告表、現場及車損照
  片等在卷可證，且與證人杜芳之證言相符，足以擔保被告自白
  之真實性。按刑法第185 條之3 規定係抽象危險犯，不以發生
  具體危險為必要，一般而言，酒後吐氣所含酒精濃度須達若干
  ，將導致不能安全駕駛汽車，醫學文獻上有認吐氣所含酒精濃
  度達每公升0.25毫克者，有輕度協調功能降低之現象；每公升
  達0.5 毫克者，有反應較慢、感覺減低、影響駕駛之現象；每
  公升達0.75毫克者，有思考改變、個性行為改變之現象；每公
  升達1.0 毫克者，有步態不穩、噁心想吐、精神混惑不清晰之
  現象；每公升達1.5 毫克者，有說話不清楚、感覺喪失、視力
  模糊等現象；每公升達2.0 毫克者，有體溫降低、血糖降低、
  肌肉控制差、癲癇發作等現象；每公升達3.5 毫克者，有神智
  不清、反射減低、呼吸抑制等現象，有行政院國軍退除役官兵
  輔導委員會臺北榮民總醫院北總內字第26868 號函可參。則
  以被告於案發後經送醫測得之血液酒精濃度250.5MG/DL，換算
  呼氣酒精濃度約為1.25MG/L（即血精酒精濃度MG/DL 除以200
  ），已可能有步態不穩、噁心想吐、精神混惑不清晰，甚至感
  覺喪失、視力模糊等現象，參以被告於97年6 月17日上午6 點
  40分左右騎乘機車行經麥帥一橋時，無端自證人杜芳之機車後
  方追撞，駕駛行為已有異常，且證人杜芳遭撞擊倒地僅受手腳
  擦傷之輕傷，被告卻因頭部受有外傷併腦挫傷、蜘蛛膜下腔血
  腫，及左鎖骨骨折而等傷害並致昏迷，顯然於撞擊證人杜芳之
  機車後完全失控，足認被告於車禍發生當時之精神狀況不佳、
  視力亦非清晰，已達不能安全駕駛動力交通工具之程度。綜上
  所述，本件證據明確，已可認定被告有事實欄所載酒後駕車之
  犯行，應依法論科。
三論罪科刑之依據：核被告所為，係犯刑法第185 條之3 服用酒
  類，不能安全駕駛動力交通工具而駕駛罪。原審判決對被告論
  罪科刑固非無見，惟科刑時應以行為人之責任為基礎，並審酌
  一切情狀，尤注意下列事項，為科刑輕重之標準：一犯罪之動
  機、目的。二犯罪時所受之刺激。三犯罪之手段。四犯罪行為
  人之生活狀況。五犯罪行為人之品行。六犯罪行為人之智識程
  度。七犯罪行為人與被害人之關係。八犯罪行為人違反義務之
  程度。九犯罪所生之危險或損害。十犯罪後之態度。又科罰金
  時，除依前條規定外，並應審酌犯罪行為人之資力及犯罪所得
  之利益，刑法第57條、第58條分別定有明文，故量刑時自應針
  對個案就前述事項予以審酌，尚無從依據統一標準憑以論科，
  且刑法第185 條之3 之立法目的在於促行為人勿再酒後駕車，
  使自己及他人之生命身體健康有受侵害之虞，並非在使行為人
  身陷絕境，難以生存。被告酒後駕車之行為固無可取，惟其因
  本件車禍身受重傷，經濟又非寬裕，且係初犯，本案之前復無
  任何前科紀錄，本院認對之判處罰金8 萬元，應足以促其警惕
  ，原審量處拘役20日，併科罰金14萬5000元，顯屬過高，被告
  上訴意旨認原判決量刑過重，為有理由，應由本院將原審判決
  撤銷改判，並審酌被告智識非高等前述一切情狀，量處如主文
  所示徒刑，及諭知易服勞役之折算標準。
四論罪科刑之依據：刑事訴訟法第455 條之1 第1 項、第3 項、
  第369 條第1 項前段、第364 條、第299 條第1 項前段，刑法
  第185 條之3 、第42條第3 項，刑法施行法第1 條之1。
本案經檢察官文家倩到庭執行職務
中    華    民    國    99    年    3     月    17    日
                  刑事第15庭  審判長法  官   廖紋妤
                                    法  官   黃桂興
                                    法  官   邱蓮華
上正本證明與原本無異。
不得上訴。
                                    書記官   葉宜玲
中    華    民    國    99    年    3     月    17    日
附錄論罪科刑法條
刑法第185條之3
服用毒品、麻醉藥品、酒類及其他相類之物，不能安全駕駛動力
交通工具而駕駛者，處1 年以下有期徒刑、拘役或3 萬元以下罰
金。

司法院資訊處製作；財團法人民間司法改革基金會備份。
